【裁判字號】    97,訴,677
【裁判日期】    971216
【裁判案由】    塗銷所有權移轉登記等
【裁判全文】
臺灣士林地方法院民事判決               97年度訴字第677號
原      告  子○○
                        樓
            癸○○
上  一  人
法定代理人  戊○○
共      同
訴訟代理人  楊敏宏律師
原      告  辛○○
            庚○○
            己○○
被      告  丑○○○
            壬○○
            卯○○
共      同
訴訟代理人  廖振洲律師
上列當事人間請求塗銷所有權移轉登記等事件，本院於民國97年
12月2日言詞辯論終結，判決如下：
    主  文
原告之訴及假執行之聲請均駁回。
訴訟費用由原告子○○、癸○○負擔。
    事  實  及  理  由
一、本件原告辛○○、庚○○、己○○未於言詞辯論期日到場，
    核無民事訴訟法第386 條各款所列情形，依被告之聲請，由
    其一造辯論而為判決。
二、按訴訟標的對於數人必須合一確定而應共同起訴，如其中一
    人或數人拒絕同為原告而無正當理由者，法院得依原告聲請
    ，以裁定命該未起訴之人於一定期間內追加為原告，逾期未
    追加者，視為已一同起訴，民事訴訟法第56條之1 第1 項定
    有明文。經查，許王梅玉於民國96年7 月23日死亡，原告及
    被告壬○○為其共同繼承人，有戶籍謄本在卷為憑。原告子
    ○○、癸○○以其等為許王梅玉之共同繼承人，依繼承關係
    及民法第767 條中段、第179 條、第184 條第1 項、第541
    條、第367 條規定提起本件訴訟。另共同繼承人辛○○、庚○○、己○○則拒絕共同起訴，本院嗣依原告子○○、癸○○之聲請，裁定命辛○○、庚○○、己○○追加為原告，該
    裁定業於97年6 月30日送達渠等，有該裁定及送達證書在卷
    為憑，揆諸上開規定，堪認已視為一同起訴。至許王梅玉之
    另一共同繼承人壬○○，則係被告，自無列為原告之必要，
    故
    本件原告起訴自屬適格之當事人，合先敘明。
三、又按民事訴訟法第56條之1 第1 項及第3 項情形，如訴訟費
    用應由原告負擔者，法院得酌量情形，命僅由原起訴之原告
    負擔，觀諸民事訴訟法第56條之1 第5 項規定甚明。原告辛○○、庚○○、己○○雖未繳納裁判費，然參酌上揭規定之
    意旨，裁判費既得僅由原起訴之原告子○○、癸○○負擔，
    而彼二人則經法院裁定准予訴訟救助，故本院認本件訴訟並
    無未繳裁判費之不合法情事，且此始符上揭民事訴訟法第56
    條之1 第1 項規定之立法意旨，使不致因部分人不願一同起
    訴而致當事人不適格，亦先敘明。
四、按訴狀送達後，原告不得將原訴變更或追加他訴，但請求之
    基礎事實同一者，不在此限，民事訴訟法第255 條第1 項第
    2 款定有明文。經查，原告起訴後始追加卯○○為被告，被
    告卯○○雖不同意追加，然係因被告壬○○於訴訟繫屬中將
    系爭房地所有權移轉登記予被告卯○○，原告為求順利塗銷
    系爭房地所有權之移轉登記所為之被告追加，堪認其請求之
    基礎事實同一，揆諸上開規定，該追加自屬合法，併先指明
    。
五、原告起訴主張：
  (一)伊等與被告壬○○為許王梅玉之共同繼承人，許王梅玉於96
    年7 月16日住院昏迷，於96年7 月23日死亡。詎被告丑○○○竟於許王梅玉生前，二人通謀虛偽於96年7 月18日就坐落
    臺北市○○區○○段2 小段144 、145 、145-1 、145-2 地
    號土地，應有部分8 分之1 ，及其上門牌號碼為臺北市南港
    區○○○路○ 段11巷5 號4 樓房屋（下稱系爭房地）訂立買
    賣契約，以新臺幣（下同）351 萬3,227 元之價格，出售予
    被告丑○○○，並於96年8 月13日辦妥所有權移轉登記。被
    告丑○○○嗣於97年4 月7 日以買賣為原因將系爭房地所有
    權移轉登記予被告壬○○。被告壬○○再於97年7 月7 日以
    買賣為原因，將系爭房地所有權移轉登記予被告卯○○。被
    告丑○○○與許王梅玉就系爭房地所訂之買賣契約既為通謀
    虛偽而為，依法自屬無效，故被告丑○○○並未取得系爭房
    地之所有權，嗣處分系爭房地則屬無權處分，而被告壬○○
    知悉系爭房地之糾紛，非屬善意第三人，亦無從取得系爭房
    地之所有權。另壬○○將系爭房地出售予被告卯○○，亦係
    無權處分，被告卯○○既未看過系爭房地，且以遠低於市價
    之價格買受，足徵亦非屬善意第三人，亦無從取得系爭房地
    之所有權。又被告丑○○○與許王梅玉上揭通謀虛偽之行為
    ，顯係欲剝奪伊等之繼承權，規避民法就繼承人特留分規定
    之脫法行為，亦違反公序良俗，故丑○○○與許王梅玉就系
    爭房地所為之買賣及所有權移轉行為皆屬無效。爰依民法第
    767 條中段、第179 條、第184 條第1 項規定，請求被告各
    自塗銷其等就系爭房地取得所有權之登記。如鈞院就系爭房
    地認許王梅玉與被告丑○○○間之買賣契約非通謀虛偽意思
    表示，而屬有效之契約，則就該部分，備位依民法第367 條
    規定，請求被告給付買賣價金。
  (二)又許王梅玉於96年7 月16日變賣其所有如附件所示之有價證
    券（下稱系爭有價證券），共計110 萬8,054 元，並將賣得
    款項交予被告丑○○○，委其代為支付醫藥費及日後之喪葬
    費，詎被告丑○○○未將所餘款項79萬4,129 元交付原告。
    爰依民法第541 條第1 項、第179 條、第184 條之規定，請
    求被告交付剩餘款項。
  (三)並先位聲明：被告卯○○應將系爭房地之所有權移轉登記
    予以塗銷；被告卯○○為前項塗銷登記後，被告壬○○應
    將系爭房地之所有權移轉登記予以塗銷；被告壬○○為前
    項塗銷登記後，被告丑○○○應將系爭房地所有權移轉登記
    塗銷；被告丑○○○應給付原告79萬4,129 元，及自起訴
    狀繕本送達翌日起至清償日止，按週年利率5%計算之利息；
    就前項聲明，願供擔保請准宣告假執行。另如先位聲明
    至無理由，則備位聲明：被告丑○○○應給付原告351
    萬3,227 元，及自起訴狀繕本送達翌日起至清償日止，按週
    年利率5%計算之利息；願供擔保請准宣告假執行。
六、被告則以：
  (一)原告於許王梅玉生前長期未盡照顧之責，許王梅玉甚感心寒
    ，而於96年7 月16日向被告丑○○○及訴外人丁○○、甲○○、丙○○、乙○○表示，欲將系爭房地出售予被告丑○○○，另將系爭有價證券出售所得價款亦一併交付被告丑○○○，請被告丑○○○為其支付醫藥費及日後之喪葬費，如有
    剩餘則交由被告丑○○○全權處理，如不足亦請被告丑○○○代為給付。故許王梅玉與被告丑○○○於當日即就系爭房
    地訂立買賣契約，並於96年8 月13日辦妥所有權移轉登記。
    是其等確有訂立上開買賣契約之真意，並非原告所指之通謀
    虛偽意思表示，被告丑○○○自取得系爭房地之所有權。
  (二)嗣96年7 月23日許王梅玉病逝，被告丑○○○為其繳納醫療
    費1 萬3,925 元、殯葬費30萬元後，為給許王梅玉繼承人自
    新機會，於97年1 月28日以存證信函通知許王梅玉全體繼承
    人，就自認於許王梅玉生前未予虐待、侮辱情事，且日後願
    予以祭拜者，均可於97年2 月25日前回覆，表明參與分配遺
    產之意。因無人回應，被告丑○○○更二度發函通知。嗣僅
    被告壬○○表明配合祭拜意願，被告丑○○○即將系爭房地
    贈與壬○○，並辦妥所有權移轉登記予被告壬○○，另將支
    付上開醫藥費、喪葬費所剩餘之現金51萬元亦交予被告壬○○。被告丑○○○既就系爭房地所為之處分並非無權處分，
    更非原告所指之侵害原告特留分之脫法及違反公序良俗之行
    為，被告壬○○自因此取得系爭房地之所有權。縱認被告丑
    ○○○無權處分系爭房地，然被告壬○○乃善意信賴土地登
    記之第三人，自得有效取得系爭房地之所有權。
  (三)被告壬○○既有效取得系爭房地之所有權，其嗣將系爭房地
    再轉售予被告卯○○，辦妥所有權移轉登記，自係有權處分
    ，被告卯○○亦因此而取得系爭房地之所有權。縱認被告壬○○係無權處分系爭房地，然被告卯○○乃善意第三人，且
    已依約給付買賣價金予被告壬○○，亦有效取得系爭房地之
    所有權。
  (四)許王梅玉既於生前將系爭有價證券出售所得價款交付被告丑
    ○○○，請被告丑○○○為其支付醫藥費及日後之殯葬費，
    如有剩餘則交由被告丑○○○全權處理，則被告丑○○○就
    該筆款項所為之處分，亦係有權處分，原告無從依委任關係
    請求被告丑○○○交付。
  (五)綜上所述，原告之請求並無理由，並聲明：駁回原告之訴
    ；如受不利判決，願供擔保請准宣告免假執行。
七、兩造不爭執之事實：
  (一)許王梅玉於96年7 月23日死亡，原告及被告壬○○為其共同
    繼承人。
  (二)系爭房地原為許王梅玉所有，嗣於96年8 月13日以96年7 月
    18日之買賣為原因，移轉登記於被告丑○○○名下。再於97
    年4 月7 日以97年3 月20日之買賣為原因，移轉登記於被告
    壬○○名下。復於97年7 月7 日以97年6 月10日之買賣為原
    因，移轉登記於被告卯○○名下。
  (三)系爭有價證券原為許王梅玉所有，嗣於96年7 月16日以111
    萬3,036 元出售他人，扣除手續費、交易稅後，證券公司給
    付110萬8,054元。
八、本件之爭點：(一)許王梅玉是否於96年7 月18日與被告丑○○○就系爭房地訂立買賣契約？效力如何？(二)系爭房地是否為
    許王梅玉所留遺產？(三)系爭有價證券是否為許王梅玉所留遺
    產？(四)原告得否請求被告丑○○○塗銷系爭房地於96年8 月
    13日所為之所有權移轉登記？(五)原告得否請求被告壬○○塗
    銷系爭房地於97年4 月7 日所為之所有權移轉登記？(六)原告
    得否請求被告卯○○塗銷系爭房地於97年7 月7 日所為之所
    有權移轉登記？(七)原告得否請求被告丑○○○給付系爭房地
    之買賣價金？茲析述如下：
  (一)許王梅玉是否於96年7 月18日與被告丑○○○就系爭房地訂
    立買賣契約？效力如何？經查：
    按稱買賣者，謂當事人約定一方移轉財產權於他方，他方
      支付價金之契約；稱贈與者，謂當事人約定，一方以自己
      之財產無償給與他方，他方允受之契約，民法第345 條第
      1 項、第406 條分別定有明文。故買賣與贈與最大之差別
      在於受移轉財產權之一方，是否負有給付相當於該財產權
      價值即對價之義務。又按所謂附有負擔之贈與，係指贈與
      契約附有約款，使受贈人負擔應為一定給付之債務而言（
      最高法院32年上字第2575號判例意旨參照）。由於受贈人
      所為負擔並非對價，故附負擔之贈與仍屬特種贈與之一種
      ，除別有規定外，當然適用一般贈與之規定。
    系爭房地原為許王梅玉所有，嗣於96年8 月13日以96年7
      月18日之買賣為原因，移轉登記於被告丑○○○名下，為
      兩造所不爭執之事實，已如上七之(二)所述。
    證人即承辦許王梅玉與被告丑○○○就系爭房地所為買賣
      過戶事宜之代書寅○○證稱：「系爭買賣契約是我辦理的
      。是丁○○找我的，我確定有見過許王梅玉及丑○○○。
      」、「當天是丁○○先打電話給我，說要辦理買賣過戶之
      事，要我快點回公司，我回公司後，隔不久，許王梅玉、
      丑○○○、丁○○夫婦、還有一個我不認識的人就到了。
      辦公室在二樓，因為丁○○跟我說許王梅玉身體不好，無
      法上樓，請我到樓下去。我有下去與許王梅玉確認，許王
      梅玉確實要將系爭房地賣給丑○○○，他們請我依照系爭
      土地公告現值及系爭房屋課稅現值計算出買賣價金。我則
      請他們準備委託書及契約書，並請許王梅玉在上面簽名，
      許王梅玉有跟我說，系爭房地之買賣價金交由丑○○○全
      權處理，但處理何事我不清楚。因為許王梅玉說她不信任
      她的媳婦，所以出售處理系爭房地，並把買賣價金交予丑
      ○○○。當天我沒有計算出買賣價金，後來我依96年度的
      土地公告現值及房屋課稅現值算出買賣價金為300 多萬元
      ‧‧‧」、「當天我有請許王梅玉在我今日提出之契約書
      及委託書上面簽名，當天許王梅玉有出示身分證，我有核
      對過確認無誤，留下影本。」、「他們去找我的日期是96
      年7 月16日，我們送件的日期是96年7 月18日，我們公司
      的人於辦理移轉登記之文件中誤將契約日期載為96年7 月
      18日。」等語（見本院97年11月20日言詞辯論筆錄）；另
      證人即原告之表舅媽乙○○證稱：「96年7 月16日時我有
      與丑○○○、甲○○、丙○○、丁○○一起去看許王梅玉
      ，是許王梅玉打電話叫我們去。到了之後許王梅玉告訴我
      們說要將系爭房地及系爭有價證券賣給丑○○○，請丑○○○幫她做為醫藥費及日後生活費‧‧‧」、「許王梅玉
      當時說錢都要給丑○○○處理。」等語（見本院97年9 月
      25日言詞辯論筆錄）；佐以證人即許王梅玉之弟丁○○所
      證：「許王梅玉她認為她的媳婦及女兒不孝順，怕以後無
      人照顧，所以把系爭房地賣給丑○○○，連同出售系爭股
      票所得款項一併交予丑○○○，她要丑○○○將這錢當作
      她的醫藥費及生活費，將來並為其處理後事。」、「當時
      許王梅玉的意思是要把系爭房地送給丑○○○，但要求丑
      ○○○幫她付醫藥費、生活費及日後過世之費用。」、「
      許王梅玉表示系爭房地、出售股票的錢，如果有剩的話就
      要給丑○○○全權處理，就是要給丑○○○之意，如果不
      夠的話，要丑○○○幫她負擔。所以當時兩人並沒有特別
      計較買賣價金要如何計算。」等語（見本院97年12月2 日
      言詞辯論筆錄），彼三證人所為上揭證言，就許王梅玉曾
      於96年7 月16日與被告丑○○○就系爭房地訂立買賣契約
      ，系爭房地之「買賣價金」則交由被告丑○○○全權處理
      ，被告丑○○○則應為許王梅玉負擔醫藥費、生活費，甚
      或日後喪葬費一節，互核大致相符，應堪採信。準此，許
      王梅玉生前雖與被告丑○○○就系爭房地訂有買賣契約，
      然彼等間既未自行計算系爭房地之買賣價金，甚認乃非重
      要之點，而係合意將系爭房地所有權移轉予被告丑○○○
      ，使被告丑○○○須為原告負擔醫藥費、生活費，甚或日
      後之喪葬費。又以許王梅玉於訂立上開買賣契約數日後之
      96年7 月23日即已因病過世，足認許王梅玉與被告丑○○○訂立上開買賣契約之際，其身體狀況非佳，且觀諸上開
      證人丁○○、乙○○之證詞，許王梅玉除將系爭房地移轉
      予被告丑○○○外，尚將其名下系爭有價證券出售所得價
      款交付被告丑○○○，併供支付其醫藥費、生活費、甚喪
      葬費，而許王梅玉係於96年7 月16日將系爭有價證券以
      111 萬3,036 元出售他人，扣除手續費、交易稅後，證券
      公司給付金額110 萬8,054 元，為兩造所不爭執之事實，
      已如上七之(三)所述，是許王梅玉於自知身體狀況不佳，來
      日無多之情形下，將系爭房地所有權及系爭有價證券出售
      所得價金移轉予被告丑○○○，而以證人蘇宏明代書所計
      算系爭房地公告現值及課稅現值即已達350 餘萬元，原告
      更認市價高達7 百餘萬元，連同系爭有價證券之價款110
      萬8,054 元，則被告丑○○○所負為許王梅玉給付醫藥費
      、生活費及喪葬費之負擔自非取得系爭房地所有權及系爭
      有價證券出售所得價款之對價。揆諸首揭說明，顯見彼等
      間之真意並非訂立買賣契約，就系爭房地所成立者實乃附
      負擔之贈與契約。
    又按表意人與相對人通謀而為虛偽意思表示者，其意思表
      示無效；虛偽意思表示，隱藏他項法律行為者，適用關於
      該項法律行為之規定，民法第87條第1 項前段、第2 項分
      別定有明文。查許王梅玉與被告丑○○○就系爭房地並無
      訂立買賣契約之真意，而係訂立附負擔贈與契約已如上
      所述，揆諸上開規定，自應認許王梅玉與被告丑○○○形
      式上所訂立之買賣契約固屬無效，然其等所隱藏之附負擔
      贈與契約則屬有效。
  (二)系爭房地是否為許王梅玉所留遺產？
    按不動產物權，依法律行為而取得設定、喪失、及變更者
      ，非經登記，不生效力，民法第758 條定有明文。次按繼
      承，因被繼承人死亡而開始；繼承人自繼承開始時，除本
      法另有規定外，承受被繼承人財產上之一切權利、義務，
      民法第1147條、第1148條第1 項前段亦分別定有明文。經
      查，許王梅玉於96年7 月23日死亡，原告及被告壬○○為
      其共同繼承人，而系爭房地嗣於96年8 月13日始辦妥移轉
      登記於被告丑○○○名下，為兩造所不爭執之事實，已如
      上七之(一)、(二)所述，是系爭房地於許王梅玉於96年7 月23
      日死亡之際，既尚未移轉登記予被告丑○○○，揆諸上揭
      規定，自屬許王梅玉所留之遺產。
    又按委任關係，因當事人一方死亡、破產或喪失行為能力
      而消滅，但契約另有訂定，或因委任事務之性質不能消滅
      者，不在此限，民法第550 條定有明文。再按土地權利移
      轉、設定，依法須申報土地移轉現值者，於申報土地移轉
      現值後，如登記義務人於申請登記前死亡時，得僅由權利
      人敘明理由，檢附載有義務人死亡記事之戶籍謄本及其他
      有關之證明文件，單獨申請登記，土地登記規則第102 條
      第1 項定有明文。經查：
      (1)許王梅玉與被告丑○○○於96年7 月16日所訂立名為買
        賣之契約，實係隱藏附負擔贈與之真意，而有效成立附
        負擔贈與契約，已如上八之(一)所述，許王梅玉之繼承人
        自應繼承許王梅玉依該贈與契約所應負擔移轉系爭房地
        所有權予被告丑○○○之義務。
      (2)雖系爭房地於96年8 月13日始完成所有權移轉登記予被
        告丑○○○，然揆諸上八之(一)證人寅○○之證詞，堪
        認許王梅玉於96年7 月16日即已委託寅○○為其代為辦
        理系爭房地之所有權移轉登記事宜，並已於同日與被告
        丑○○○就系爭房地簽訂所有權移轉之書面物權契約，
        僅尚未至地政事務所辦畢所有權移轉登記。雖許王梅玉
        嗣於96年7 月23日死亡，依該委任事務之性質僅係代為
        依當事人已訂立之債權契約及物權契約之本旨履行其向
        地政機關辦理所有權移轉登記之義務，是依該委任事務
        之性質，該委任關係是否因許王梅玉之死亡即行消滅，
        已非無疑。且依上揭土地登記規則第102 條第1 項之規
        定，本即得由權利人單獨辦理移轉登記，則系爭房地雖
        為許王梅玉之遺產，然被告丑○○○基於有效之附負擔
        贈與契約及物權移轉契約而受系爭房地之所有權移轉登
        記，自有效取得系爭房地之所有權。
      至原告辯稱許王梅玉為規避法律對其繼承人特留分之規
        定，將系爭房地移轉予被告丑○○○乃脫法行為，並違
        反公序良俗，應屬無效云云。然查，系爭房地於許王梅
        玉生前為其所有，自有絕對自由處分其財產之權利，且
        原告亦自承未支付許王梅玉之醫藥費、喪葬費，而係由
        被告丑○○○所支付，則許王梅玉與被告丑○○○間就
        系爭房地所訂契約，自難認係脫法行為，甚或有違反公
        序良俗之可言。原告就此所辯，委無足採。
  (三)系爭有價證券是否為許王梅玉所留遺產？
    系爭有價證券原為許王梅玉所有，嗣於96年7 月16日以
      111萬3,036 元出售他人，扣除手續費、交易稅後，證券
      公司給付110 萬8,054 元，為兩造所不爭執，已如上七之
      (三)所述。
    依上開八之(一)之所述證人丁○○、乙○○之證詞，可知
      許王梅玉將系爭有價證券出售所得上開價金110 萬8,054
      元，連同系爭房地交付予被告丑○○○，由其全權處理，
      僅要求被告丑○○○為其支付醫藥費、生活費、日後喪葬
      費等費用，被告丑○○○所為上開負擔，並非取得系爭有
      價證券出售價金之對價，揆諸首揭說明，顯見彼等間就此
      係成立附負擔贈與契約（理由詳見前八之(一)所述）。許王
      梅玉既已於生前將系爭有價證券出售，並將所得款項交付
      被告丑○○○，其所有權即已移轉，則系爭有價證券自非
      許王梅玉之遺產，系爭有價證券出售所得之價款亦非許王
      梅玉之遺產。
    許王梅玉與被告丑○○○就系爭有價證券出售所得價金係
      成立附負擔贈與契約，該款項已為被告丑○○○所有，既
      如上所述，則被告丑○○○自無就此與許王梅玉成立委
      任契約，更無何不當得利、侵權行為之可言。故原告主張
      上開款項扣除被告丑○○○為許王梅玉所支付之醫藥費1
      萬3,925 元、喪葬費30萬元後，所餘79萬4,129 元，依委
      任契約之民法第541 條第1 項，另依民法第179 條、第18
      4 條請求被告交付，自無理由，應予駁回。
  (四)原告得否請求被告丑○○○塗銷系爭房地於96年8 月13日所
    為之所有權移轉登記？
    許王梅玉與被告丑○○○就系爭房地於96年7 月16日成立附
    負擔之贈與契約，被告丑○○○已有效取得系爭房地之所有
    權，已如上八之(一)、(二)所述。原告已非系爭房地之所有權人
    ，自無從依民法第767 條中段、第179 條、第184 條第1 項
    規定，請求被告丑○○○塗銷系爭房地於96年8 月13日所為
    之所有權移轉登記。
  (五)原告得否請求被告壬○○塗銷系爭房地於97年4 月7 日所為
    之所有權移轉登記？
    系爭房地原為許王梅玉所有，嗣於96年8 月13日以96年7
      月18日之買賣為原因，移轉登記於被告丑○○○名下。再
      於97年4 月7 日以97年3 月20日之買賣為原因，移轉登記
      於被告壬○○名下，為兩造所不爭執之事實，已如上七之
      (二)所述。而許王梅玉與被告丑○○○實係於96年7 月16日
      就系爭房地成立附負擔贈與契約，被告丑○○○嗣已有效
      取得所有權，均已如上所述，則被告丑○○○於97年4 月
      7 日將系爭房地所有權移轉登給予被告壬○○，則非無權
      處分。
    又被告自認被告丑○○○與被告壬○○間於97年4 月7 日
      就系爭房地所為所有權移轉登記之原因關係雖名為買賣，
      但實係贈與契約（見本院97年11月20日言詞辯論筆錄），
      並為丁○○證述無訛（見本院97年12月2 日言詞辯論筆錄
      ）。揆諸上揭民法第87條之規定，被告丑○○○與被告壬○○間就系爭房地所隱藏之贈與行為仍屬有效，則被告壬○○自合法取得系爭房地之所有權。故原告無從依民法第
      767 條中段、第179 條、第184 條第1 項規定，請求被告
      壬○○塗銷系爭房地於97年4 月7 日所為之所有權移轉登
      記。
  (六)原告得否請求被告卯○○塗銷系爭房地於97年7 月7 日所為
    之所有權移轉登記？
    被告壬○○於97年7 月7 日以97年6 月10日之買賣為原因，
    將系爭房地移轉登記於被告卯○○名下，為兩造所不爭執之
    事實，已如上七之(二)所述。而被告壬○○於97年4 月7 日既
    已有效取得系爭房地之所有權，已如上八之(五)所述，則其基
    與被告卯○○間所訂立之買賣契約，將系爭房地所有權移轉
    登記予被告卯○○，自非無權處分，故被告卯○○亦於97年
    7 月7 日取得系爭房地之所有權。故原告無從依民法第767
    條中段、第179 條、第184 條第1 項規定，請求被告卯○○
    塗銷系爭房地於97年7 月7 日所為之所有權移轉登記。
  (七)原告得否請求被告丑○○○給付系爭房地之買賣價金？
    許王梅玉於96年7 月16日與被告丑○○○就系爭房地所成立
    者實係附負擔贈與契約，而非買賣契約，已如上八之(一)所述
    ，故原告自無由以許王梅玉之繼承人自居，請求被告丑○○○給付系爭房地之買賣價金。
九、綜上所述，原告先位請求被告各自塗銷就系爭房地取得之所
    有權移轉登記，及交付系爭有價證券出售所得款項之剩餘部
    分，另備位依賣買契約請求被告給付系爭房地之買賣價金，
    均無理由，均應予駁回。
十、本件事實已臻明確，兩造其餘攻擊防禦方法及證據經予審酌
    ，於訴訟判決結果不生影響，爰不再逐一論述。
十一、原告受敗訴判決，其假執行之聲請即失所依據，應併予駁
      回。
十二、據上論結，本件原告之訴為無理由，依民事訴訟法第385
      條第1 項前段、第78條、第85條第1 項前段、第56條之1
      第5項，判決如主文。
中    華    民    國    97    年    12    月    16    日
                  民事第二庭  法  官  方彬彬
以上正本證明與原本無異。
如對本判決上訴，應於判決送達後20日內向本院提出上訴狀。
中    華    民    國    97    年    12    月    17    日
                              書記官  王玉雙


司法院資訊處製作；財團法人民間司法改革基金會備份。
